ro-RO: Îmbrăcăminte și accesorii > Îmbrăcăminte > Îmbrăcăminte pentru gravide > Topuri pentru gravide > Cămăși pentru alăptare: Hanorace pentru alăptare; Bluze de trening pentru alăptare; Tricouri pentru alăptare; Maiouri pentru alăptare
hu: Ruházat és kiegészítők > Ruházat > Kismamaruházat > Kismama-felsők > Szoptatós pólók: Szoptatós kapucnis pulóverek; Szoptatós pulóverek; Szoptatós pólók; Szoptatós trikók
it: Abbigliamento e accessori > Abbigliamento > Abbigliamento premaman > Top premaman > Magliette da allattamento: Felpe con cappuccio da allattamento; Felpe da allattamento; T-shirt da allattamento; Canotte da allattamento
bg-BG: Облекло и аксесоари > Облекло > Облекло за бременни > Горни дрехи за бременни > Ризи за кърмене: Суетшърти с качулка за кърмене; Суетшърти без качулка кърмене; Тениски за кърмене; Потници за кърмене
pt-PT: Acessórios e vestuário > Vestuário > Roupa de maternidade > Tops de maternidade > Camisas de amamentação: Hoodies de amamentação; Sweatshirts de amamentação; T-shirts de amamentação; Tops de amamentação
fi: Vaatteet ja asusteet > Vaatteet > Äitiysvaatteet > Äitiystopit > Imetyspaidat: Imetyshupparit; Imetyscollegepaidat; Imetys-t-paidat; Imetystopit
pt-BR: Vestuário e acessórios > Roupas > Roupas para maternidade > Tops de maternidade > Camisas de amamentação: Moletons com capuz de amamentação; Moletons de amamentação; Camisetas de amamentação; Regatas de amamentação
da: Tøj og tilbehør > Tøj > Graviditetstøj > Graviditetstrøjer > Ammetrøjer: Ammehættetrøjer; Ammesweatshirts; Amme-T-shirts; Ammetoppe
tr: Kıyafet ve Aksesuarlar > Giyim Eşyaları > Hamile Giyim > Hamile Üstleri > Emzirme Gömlekleri: Kapüşonlu emzirme üstleri; Emzirme sweatshirtleri; Emzirme tişörtleri; Emzirme atletleri
lt-LT: Apranga ir aksesuarai > Drabužiai > Drabužiai nėščiosioms > Viršutinės dalies drabužiai nėščiosioms > Žindymo marškiniai: Žindymo džemperiai su gobtuvu; Žindymo džemperiai; Žindymo marškiniai; Žindymo palaidinės be rankovių
fr: Vêtements et accessoires > Vêtements > Vêtements de maternité > Hauts de maternité > Chemises d’allaitement: Sweats à capuche d’allaitement; Sweats d’allaitement; T-shirts d’allaitement; Débardeurs d’allaitement
es: Ropa y accesorios > Prendas de vestir > Ropa de maternidad > Tops de maternidad > Camisas de lactancia: Sudaderas con capucha de lactancia; Sudaderas de lactancia; Camisetas de lactancia; Camisetas sin mangas de lactancia
de: Bekleidung & Accessoires > Bekleidung > Umstandsmode > Umstandsoberteile > Stillhemden: Still-Hoodies; Still-Sweatshirts; Still-T-Shirts; Still-Tanktops
nb: Klær og tilbehør > Klesplagg > Mammaklær > Topper for gravide > Ammeskjorter: Ammehettegensere; Ammecollegegensere; Amme-T-skjorter; Ammesingleter
zh-CN: 服饰与配饰 > 服装 > 孕妇装 > 孕妇上衣 > 哺乳衬衫: 哺乳连帽衫; 哺乳运动衫; 哺乳 T 恤; 哺乳背心
nl: Kleding en accessoires > Kleding > Zwangerschapskleding > Zwangerschapstruitjes > Voedingshemden: Voedingshoodies; Voedingssweaters; Voedings-T-shirts; Voedingstanktops
en: Apparel & Accessories > Clothing > Maternity Clothing > Maternity Tops > Nursing Shirts: Nursing Hoodies; Nursing Sweatshirts; Nursing T-Shirts; Nursing Tank Tops
th: เสื้อผ้าและเครื่องประดับ > เสื้อผ้า > เสื้อผ้าสตรีมีครรภ์ > เสื้อสตรีมีครรภ์ > เสื้อให้นมบุตร: เสื้อฮู้ดให้นมบุตร; เสื้อสเวตเตอร์ให้นมบุตร; เสื้อยืดให้นมบุตร; เสื้อกล้ามให้นมบุตร
sl-SI: Oblačila in dodatki > Oblačila > Nosečniška oblačila > Nosečniški zgornji deli > Srajce za dojenje: Puloverji s kapuco za dojenje; Puloverji za dojenje; Majice za dojenje; Majice brez rokavov za dojenje
vi: Quần áo & Phụ kiện > Quấn áo > Đồ bầu > Áo bầu > Áo sơ mi cho con bú: Áo hoodie cho con bú; Áo nỉ cho con bú; Áo thun cho con bú; Áo ba lỗ cho con bú
zh-TW: 服飾與配件 > 衣著 > 孕婦裝 > 孕婦上衣 > 哺乳衣: 哺乳連帽上衣; 哺乳運動衫; 哺乳 T 恤; 哺乳無袖上衣
el: Ένδυση και αξεσουάρ > Ενδύματα > Ρούχα εγκυμοσύνης > Μπλουζάκια εγκυμοσύνης > Μπλούζες θηλασμού: Φούτερ με κουκούλα θηλασμού; Φούτερ θηλασμού; T-shirt θηλασμού; Αμάνικα μπλουζάκια θηλασμού
ko: 의류/액세서리 > 의류 > 임부복 > 임산부 상의 > 수유 셔츠: 수유용 후디; 수유용 스웨트셔츠; 수유용 티셔츠; 수유용 탱크톱
ja: ファッション・アクセサリー > 衣料品 > マタニティウェア > マタニティトップス > 授乳シャツ: 授乳用パーカー; 授乳用スウェット; 授乳用Tシャツ; 授乳用タンクトップ
hr-HR: Odjeća i modni dodaci > Odjeća > Odjeća za trudnice > Majice za trudnice > Majice za dojenje: Majice s kapuljačom za dojenje; Gornji dijelovi trenirke za dojenje; Majice za dojenje; Majice bez rukava za dojenje
cs: Oblečení a doplňky > Oblečení > Těhotenské oblečení > Těhotenské topy > Kojicí košile: Kojicí mikiny s kapucí; Kojicí mikiny; Kojicí trička; Kojicí tílka
sk-SK: Oblečenie a doplnky > Oblečenie > Tehotenské oblečenie > Tehotenské topy > Košele na dojčenie: Mikiny na dojčenie; Tričká na dojčenie; Tričká na dojčenie; Tielka na dojčenie
ru: Одежда, обувь и аксессуары > Одежда > Одежда для беременных > Кофты и футболки для беременных > Кофты для кормления: Худи для кормления; Свитшоты для кормления; Футболки для кормления; Майки для кормления
pl: Ubrania i akcesoria > Odzież > Odzież ciążowa > Topy ciążowe > Koszule do karmienia: Bluzy z kapturem do karmienia; Bluzy do karmienia; T-shirty do karmienia; Topy do karmienia
sv: Kläder och accessoarer > Klädsel > Mammakläder > Toppar för gravida > Amningsskjortor: Amningshuvtröjor; Amningscollegetröjor; Amnings-t-shirtar; Amningslinnen